# 关于企业合并，被收购公司资产评估增值的账务处理

提问人：小熊吃 鸡 翅 时间：2021-07-21 08:05:15
甲公司于 2019 年收购乙公司，购买日，乙公司有一个投资性房地产，原值 1000 万，公允价值变动损益 500 万，公允价值是 1800 万。乙公司解释因为被合并了，所以将投资性房地产原值直接调整至 1800 万，以方便甲公司合并抵消。
1 、请问这种作法是否符合准则要求呢？
2 、如果不能将原值调整至 1800 万，可否调整至 1500 万呢？

回答人：chenyiwei
这种情况，双方对同一项资产在购买日的公允价值认定存在差异，理论上该差异是不应出现的。如果在购买日的公允价值确实是 1800 万，则乙公司应补充确认 300 万元的公允价值变动收益（不考虑所得税，下同）。但乙公司的该项投资性房地产的成本仍然是 1000 万。在甲公司的合并报表中，该项投资性房地产的成本是其于购买日的公允价值 1800 万。